臺灣板橋地方法院刑事判決　　　　　　　96年度訴字第2434號
公　訴　人　臺灣板橋地方法院檢察署檢察官
被　　　告　甲○○
　　　　　　　　　　（另案於臺灣臺北監獄臺北分監執行中）
上列被告因違反毒品危害防制條例案件，經檢察官提起公訴（96
年度毒偵字第4553號），本院合議庭裁定由受命法官獨任進行簡
式審判程序，判決如下：
        主  文
甲○○施用第一級毒品，處有期徒刑捌月，減為有期徒刑肆月，
如易科罰金，以新臺幣壹仟元折算壹日。
        事  實
一、甲○○前於民國（下同）八十七年間，因施用毒品案件，經
    本院少年法庭以八十七年度少調字第一七三一號裁定送觀察
    、勒戒後，認無繼續施用傾向，於八十七年九月二十四日觀
    察、勒戒執行完畢出所；又於八十八年間，因施用毒品案件
    ，經本院少年法庭以八十八年度少調字第二二一六號裁定送
    觀察、勒戒後，認有繼續施用傾向，再經裁定送強制戒治後
    ，於八十九年四月二十七日停止戒治交付保護管束，並於八
    十九年十二月三日保護管束期滿未經撤銷，強制戒治以已執
    行完畢論；其再於上開強制戒治執行完畢後五年內之九十四
    年九月七日起，至九十五年一月十九日止，又因施用毒品案
    件，經本院於九十五年十二月二十七日以九十五年度訴緝字
    第二四六號判決判處有期徒刑十月，並於九十六年一月二十
    九日判決確定（下稱前案），現正執行中。其明知海洛因係
    毒品危害防制條例所規定之第一級毒品，不得非法持有、施
    用，竟基於施用第一級毒品海洛因之犯意，於前案施用毒品
    犯行後五年內之九十六年三月二十九日上午某時許，在臺北
    縣中和市○○路六十二巷五號一樓住處，以針筒注射之方式
    ，施用第一級毒品海洛因一次。嗣於九十六年三月二十九日
    晚上十時四十分許，在臺北縣中和市○○街旁，為警查獲。
二、案經臺北縣政府警察局永和分局移送臺灣板橋地方法院檢察
    署檢察官偵查起訴，經甲○○於準備程序進行中就被訴事實
    為有罪之陳述，經告知簡式審判程序之旨，並聽取當事人之
    意見後，本院合議庭裁定由受命法官獨任以簡式審判程序審
    理。
    理  由
一、訊據被告甲○○對於上揭時、地，施用海洛因之犯罪事實，
    於偵查及本院審理中坦承不諱，又被告於九十六年三月二十
    九日晚上十時四十分許為警查獲後，經警所採集之尿液經送
    臺灣檢驗科技股份有限公司以ＥＩＡ酵素免疫分析法初步檢
    驗，並以ＧＣ/ ＭＳ氣相層析/ 質譜儀法確認檢驗之結果，
    呈鴉片類（嗎啡）陽性反應，有該公司於九十六年四月二十
    四日出具之濫用藥物檢驗報告一紙（尿液檢體編號：一０六
    ０七－一號）附於偵查卷可稽。再參以海洛因於人體內會代
    謝成嗎啡，因此涉嫌海洛因之施用者係檢驗其尿液中之嗎啡
    反應等情，為本院職務上已知之事實，被告亦自承其係施用
    海洛因，足見被告於為警查獲前所施用者為海洛因無誤。又
    按現行毒品危害防制條例第二十條、第二十三條之規定，僅
    限於「初犯」及「五年後再犯」二種情形，始應先經觀察、
    勒戒或強制戒治程序。倘被告於五年內已再犯，經依法追訴
    處罰，縱其第三次（或第三次以上）再度施用毒品之時間，
    在初犯經觀察、勒戒或強制戒治執行完畢釋放五年以後，已
    不合於「五年後再犯」之規定，且因已於「五年內再犯」，
    顯見其再犯率甚高，原實施觀察、勒戒或強制戒治，已無法
    收其實效，即應依該條例第十條處罰（最高法院九十五年度
    第七次刑事庭會議決議參照）。本件被告甲○○前於八十七
    年間，因施用毒品案件，經本院少年法庭以八十七年度少調
    字第一七三一號裁定送觀察、勒戒後，認無繼續施用傾向，
    於八十七年九月二十四日觀察、勒戒執行完畢出所；又於八
    十八年間，因施用毒品案件，經本院少年法庭以八十八年度
    少調字第二二一六號裁定送觀察勒戒後，認有繼續施用傾向
    ，再經裁定送強制戒治後，於八十九年四月二十七日停止戒
    治交付保護管束，並於八十九年十二月三日保護管束期滿未
    經撤銷，強制戒治以已執行完畢論；其再於上開強制戒治執
    行完畢後五年內之九十四年九月七日起，至九十五年一月十
    九日止，又因施用毒品案件，經本院於九十五年十二月二十
    七日以九十五年度訴緝字第二四六號判決判處有期徒刑十月
    ，並於九十六年一月二十九日判決確定（即前案），現正執
    行中之事實，有臺灣高等法院被告前案紀錄表、本院九十五
    年度訴緝字第二四六號判決各一件在卷可稽，是被告本案施
    用毒品犯行，其施用毒品之時間，雖在前次經強制戒治執行
    完畢五年以後，但因其於經強制戒治執行完畢五年以內，已
    有再犯施用毒品行並經判決確定（即前案），且本案與前案
    之施用時間又未超過五年，揆諸上開說明，本案犯行已不合
    於「五年後再犯」之規定，即應毒品危害防制條例第十條規
    定處罰。從而，本件事證明確，被告堪以認定，應依法論科
    。
二、按海洛因係毒品危害防制條例第二條第二項第一款所定之第
    一級毒品，故核被告所為，係犯毒品危害防制條例第十條第
    一項之施用第一級毒品罪。被告施用第一級毒品海洛因前持
    有海洛因之行為，為其施用之高度行為所吸收，不另論罪。
    爰審酌被告犯罪前有多次施用毒品犯行，經觀察勒戒、強制
    戒治及有期徒刑之判決後，仍再犯本件犯行，足見其素行不
    佳、及其施用毒品之動機、手段、施用毒品戕害一己健康，
    施用次數僅一次及其智識程度、生活狀況，暨犯後坦承犯行
    之態度等一切情狀，量處如主文所示之刑。末查，被告所犯
    上開施用第一級毒品罪，犯罪時間在九十六年四月二十四日
    以前，應依中華民國九十六年罪犯減刑條例第二條第一項第
    三款、第七條、第九條規定，減其宣告刑二分之一，並諭知
    易科罰金之折算標準。
據上論斷，應依刑事訴訟法第二百七十三條之一第一項、第二百
九十九條第一項前段，毒品危害防制條例第十條第一項，刑法第
十一條前段、第四十一條第一項前段，中華民國九十六年罪犯減
刑條例第二條第一項第三款、第七條、第九條，判決如主文。
本案經檢察官黃仙宜到庭執行職務。
中　　華　　民　　國　　96　　年　　8 　　月　　16　　日
                  刑事第十六庭  　法　官  白光華
以上正本證明與原本無異
如不服本判決應於送達後十日內向本院提出上訴狀。
                                　書記官  陳靜怡
中　　華　　民　　國　　96　　年　　8 　　月　　16　　日
附錄本案論罪科刑法條全文：
毒品危害防制條例第十條
施用第一級毒品者，處六月以上五年以下有期徒刑。
施用第二級毒品者，處三年以下有期徒刑。
